【裁判字號】    97,簡上,226
【裁判日期】    971003
【裁判案由】    詐欺
【裁判全文】
臺灣板橋地方法院刑事判決             97年度簡上字第226號
上  訴  人  臺灣板橋地方法院檢察署檢察官
上  訴  人
即  被  告  乙○○
上列上訴人等因被告詐欺案件，不服本院96年度簡字第7088號，
民國96年12月26日第一審刑事簡易判決（聲請簡易判決處刑案號
：96年度偵字第14664 號），提起上訴，本院管轄之第二審合議
庭判決如下：
    主  文
上訴駁回。
    事實及理由
一、本案經本院審理結果，認原審以被告乙○○所為，係犯刑法
    第30條第1 項前段、第339 條第1 項之幫助詐欺取財罪，判
    處其有期徒刑6 月，減為有期徒刑3 月，並諭知易科罰金之
    折算標準為以銀元300 元即新臺幣900 元折算1 日，認事用
    法及量刑均無不當，應予維持，除事實及理由欄第5 項補充
    「刑法第47條第1 項」之記載外，餘均引用原審判決書記載
    之事實、證據及理由（如附件）。
二、檢察官依告訴人甲○○之請求提起上訴，意旨略以：被告行
    為並不可取，且迄未賠償告訴人損害，犯後態度欠佳，原審
    量刑稍嫌過輕；被告亦提起上訴，理由略謂：被告並無為幫
    助詐欺取財之犯意及行為云云。經查，原審就被告幫助詐欺
    取財犯行之犯罪事實及為此論斷所憑證據，已於判決書（含
    附件）中記載明確，並就被告所為辯解不予採納之理由，詳
    加論述，未見有何違誤，被告未附具體理由提起上訴，空言
    否認犯罪，顯無可採。而依原審判決書事實及理由欄第2 項
    所載，原審判決之量刑，係斟酌刑法第57條各款所列情狀後
    ，在法定刑及簡易判決處刑所得科處之刑的範圍（按：依刑
    事訴訟法第449 條第3 項規定，簡易判決處刑所科之刑限於
    緩刑、得易科罰金之有期徒刑及拘役或罰金）內，量處被告
    之刑，並依法減刑，裁量尚無違法或失當之處，檢察官上訴
    指稱量刑過輕，亦屬無據。是檢察官、被告上訴意旨所為指
    摘，均無理由，應予駁回。
三、被告經合法傳喚，無正當之理由不到庭，爰不待其陳述，逕
    行判決。
據上論斷，應依刑事訴訟法第455 條之1 第1 項、第3 項、第36
8 條、第373 條、第371 條，判決如主文。
本案經檢察官陳伯均到庭執行職務。
中    華    民    國    97    年    10    月    3     日
                刑事第十庭  審判長法  官  林海祥
                                  法  官  楊博欽
                                  法  官  許炎灶
上列正本證明與原本無異。
不得上訴。
                                  書記官  屠衛民
中    華    民    國    97    年    10    月    3     日
附錄本案論罪科刑法條全文：刑法第339 條第1 項。
中華民國刑法第339 條（普通詐欺罪）
意圖為自己或第三人不法之所有，以詐術使人將本人或第三人之
物交付者，處5 年以下有期徒刑、拘役或科或併科1 千元以下罰
金。
以前項方法得財產上不法之利益或使第三人得之者，亦同。
前2 項之未遂犯罰之。


司法院資訊處製作；財團法人民間司法改革基金會備份。
